【裁判字號】    97,上訴,765
【裁判日期】    970731
【裁判案由】    毒品危害防制條例
【裁判全文】
臺灣高等法院臺南分院刑事判決         97年度上訴字第765號
上  訴  人
即  被  告  甲○○
上列上訴人因毒品危害防制條例案件，不服臺灣臺南地方法院97
年度訴字第605號中華民國97年5月8日第一審判決（起訴案號：
臺灣臺南地方法院檢察署97年度毒偵字第588號），提起上訴，
本院判決如下：
    主  文
原判決撤銷。
甲○○施用第一級毒品，累犯，處有期徒刑捌月；又施用第二級
毒品，累犯，處有期徒刑肆月。應執行有期徒刑拾月。
    事  實
一、甲○○前因施用毒品案件，經送觀察、勒戒後，認無繼續施
    用毒品之傾向，經臺灣臺南地方法院檢察署檢察官於民國（
    下同）88年6月22日，以88年偵緝字第569號不起訴處分確定
    。又再度施用第2級毒品安非他命，經該署檢察官提起公訴
    並送強制戒治，於91年7月11日戒治期滿，並經臺灣臺南地
    方法院於90年10月29日以90年度南簡字第454號判處有期徒
    刑6月。復於5年內再度施用毒品，經前揭法院於95年5月15
    日以95年度易字第185號判處有期徒刑6月，於95年7月18日
    易科罰金執行完畢。
二、詎甲○○復基於施用第1、2級毒品之犯意，分別於96年8月
    16日晚間7時、及8時許，在臺南市○○路某朋友住處，先後
    分別將甲基安非他命置入玻璃球內燒烤後吸食煙霧之方式施
    用1次及將海洛因毒品加入針筒注射方式施用1次。嗣於96年
    8月18日，在高雄市苓雅區○○○路61巷14號前，因形跡可疑
    為警盤查，並經甲○○同意採集尿液，送驗結果呈嗎啡、可
    待因、甲基安非他命陽性反應，始悉上情。
三、案經高雄縣政府警察局鳳山分局報告臺灣高雄地方法院檢察
    署偵辦，嗣經該署呈請臺灣高等法院檢察署檢察長令轉臺灣
    臺南地方法院檢察署檢察官偵查起訴。
    理  由
一、前揭事實迭據被告於偵查、原審及本院審理中自白不諱，又
    被告之尿液經送台灣檢驗科技股份有限公司檢驗結果呈甲基
    安非他命及嗎啡陽性反應，有該公司之濫用藥物尿液檢驗報
    告在卷可憑，足認被告確有於上揭時間分別施用甲基安非他
    命及海洛因情事。是被告自白與事實相符，可資採信。
二、又被告前曾於經強制戒治執行完畢釋放後5年內再犯施用第
    1、2級毒品罪，自應依法論科，有臺灣高等法院被告前案紀
    錄表在卷可考。
三、查海洛因、安非他命為毒品危害防制條例第2條第2項第1、2
    款所規定之第1、2級毒品；核被告所為，係犯同條例第10條
    第1、2項之施用第1、2級毒品罪；其施用第1、2級毒品前持
    有第1、2級毒品之行為，為施用之高度行為所吸收，不另論
    罪。被告所犯上開2罪間，犯意各別，罪名互異，應分論併
    罰。又被告前有多項偽造文書、竊盜及違反毒品危害防制條
    例等前科，最近之前科係於95年間，因施用毒品案件，經臺
    灣臺南地方法院於95年5月15日以95年度易字第185號判處有
    期徒刑6月確定，於95年7月18日易科罰金執行完畢，有臺灣
    高等法院被告前案紀錄表在卷可考，其於5年內故意再犯本
    件有期徒刑以上之罪，均應依累犯規定加重其刑。
四、原審以被告犯行明確，依法論罪科刑，固非無見。惟按：(一)
    被告係於96年8月16日晚上先7時許施用第2級毒品甲基安非
    他命，繼於同晚8時許施用第1級毒品海洛因（見偵卷第16頁
    、本院卷第29頁，原判決認施用之時間為96年8月17日尚有
    未妥。(二)又被告施用之地點係在臺南市○○路其朋友住處（
    見偵卷第16頁、本院卷第29頁），而非原判決所認定之在臺
    南縣某處，容有未合。(三)且被告係先施用甲基安非他命，嗣
    於一小時許，再施用海洛因（見本院卷第28頁），原判決認
    係先施用海洛因再施用安非他命，亦有未洽。被告上訴以有
    老邁、行動不便之公公婆婆，及十歲之幼兒待照顧，並自願
    參加減害替代療法，希予自新機會云云。其上訴理由雖不可
    採。然原判決既有上開未當之處，自應由本院予以撤銷改判
    。茲審酌被告前已因施用毒品案件，經觀察勒戒、強制戒治
    及判處罪刑，仍無法戒除惡習，足見陷溺已深，惟念施用毒
    品僅屬戕害自身健康之行為，並未造成他人明顯危害，被告
    本件犯罪之情節及其事後坦認犯行，態度尚稱良好等一切情
    狀，爰分別量處如主文所示之刑，並定應執行之刑。
據上論斷，應依刑事訴訟法第369條第1項前段、第364條、第299
條第1項前段，毒品危害防制條例第10條第1項、第2項，刑法第
11 條前段、第47條第1項、第51條第5款，判決如主文。
本案經檢察官劉欽銘到庭執行職務。
中    華    民    國    97    年    7     月    31    日
                  刑事第一庭    審判長法  官  黃崑宗
                                      法  官  蔡長林
                                      法  官  夏金郎
以上正本證明與原本無異。
施用第二級毒品罪部分不得上訴。
施用第一級毒品罪部分如不服本判決，應於收受本判決後十日內
向本院提出上訴書狀。其未敘述上訴理由者並得於提起上訴後十
日內向本院補提理由書狀（均須按他造當事人之人數附繕本）「
切勿逕送上級法院」。
                                      書記官  劉岳文
中    華    民    國    97    年    7     月    31    日
附錄本案論罪科刑法條全文：
毒品危害防制條例第十條
施用第一級毒品者，處六月以上五年以下有期徒刑。
施用第二級毒品者，處三年以下有期徒刑。


司法院資訊處製作；財團法人民間司法改革基金會備份。
